【裁判字號】    89,豐簡上,48
【裁判日期】    890703
【裁判案由】    毒品危害防制條例
【裁判全文】
臺灣臺中地方法院刑事判決                        八十九年度豐簡上字第四八號
    上  訴  人  臺灣台中地方法院檢察署檢察官
    即公訴  人
    被上訴  人  甲○○
    即  被  告
右上訴人因毒品危害防制條例案件，不服本院臺中豐原簡易庭中華民國八十八年十二
月十八日八十八年度豐簡字第六四三號第一審判決（聲請簡易處刑案號八十八年度毒
偵字第一四六五號）提起上訴，暨移送併辦（八十九年毒偵字第三七七三號），本院
合議庭為第二審判決如左：
    主  文
原判決撤銷。
甲○○施用第二級毒品，處有期徒刑肆月，如易科罰金以參佰元折算壹日。扣案之第
二級毒品安非他命 (含包裝重約貳點陸公克)沒收並銷毀。
    事  實
一、甲○○前因施用毒品案件，經本院以八十八年度毒聲字第二八四七裁定送觀察、
    勒戒後，認無繼續施用毒品之傾向，經臺灣台中地方法院檢察署檢察官於民國八
    十八年五月二十七日以八十八年度偵字第一一九一八號為不起訴處分在案。嗣甲
    ○○再犯施用毒品案件，經依臺灣南投地方法院以八十八年度毒聲字第一四三０
    號裁定，送觀察、勒戒後，仍無繼續施用毒品之傾向，經臺灣南投地方法院檢察
    署檢察官於八十八年九月十五日以八十八年度毒偵字第二四五號為不起訴處分確
    定。詎甲○○仍不知悔改，竟於五年內即八十八年十月十八日晚上七時許，在臺
    中市○○區○○里○○○街三八之四號五樓乙○○住處，以將安非他命少許置於
    玻璃管內加熱燒烤，使產生白煙，再用吸管吸入煙氣之方式，非法施用第二級毒
    品安非他命乙次。嗣於八十八年十月十九日二十一時三十分許，在上址為警查獲
    。
二、案經台中市警察局第四分局報請臺灣臺中地方法院檢察署檢察官聲請以簡易判決
    處刑及臺灣臺中地方法院檢察署檢察官自動檢舉移送併辦。
    理  由
一、訊據被告甲○○，對於右揭時、地施用安非他命之事實，坦承不諱，並有乙○○
    所有安非他命二小包 (含包裝重)二點六公克扣案可稽。被告經警查獲時，採集
    之尿液，經送鑑定確呈人體吸用安非他命後之陽性反應，有台中市衛生局出具之
    煙毒尿液檢驗成績書乙紙及委託鑑驗尿液代號及真實姓名對照表乙紙在卷可按。
    又被告前因施用毒品案件，經本院以八十八年度毒聲字第二八四七號裁定及台灣
    南投地方法院以八十八年度毒聲字第一四三○號裁定，先後送觀察勒戒後，認無
    繼續施用毒品之傾向，經台灣台中地方法院檢察署檢察官及台灣南投地方法院檢
    察署檢察官分別於八十八年五月二十七日以八十八年偵字第一一九一八號及八十
    八年九月十五日以八十八年度毒偵字第二四五號處分書為不起訴處分確定，有不
    起訴處分書二紙附卷可稽。被告自白與事實相符，復無瑕疵，足資採信。事證明
    確，犯行堪予認定。
二、核被告甲○○所為，係犯毒品危害防制條例第十條第二項之施用第二級毒品罪。
    檢察官上訴理由略謂：扣案之安非他命二小包共毛重二．六公克，係另案被告乙
    ○○所有，且原判決未對第二級毒品安非他命諭知沒收銷燬，僅諭知沒收，亦屬
    違法，原判決認事用法尚嫌未洽等語。經查，被告甲○○於警訊、檢察官初訊時
    ，均供稱扣案安非他命係乙○○所有，伊施用之安非他命係乙○○無償供應，與
    證人乙○○於警訊、偵訊時供稱扣案安非他命係向綽號「阿宏」男子購得，且乙
    ○○於警方扣押物品清單上亦簽名表明係其所有，衡情被告及證人為警方查獲及
    檢察官初訊時所為供述，距離案發時間較近，所為供述較為清晰正確，復有證人
    乙○○於扣押物品清單及扣案之安非他命上簽名確認為其所有，自應認扣案之安
    非他命為證人乙○○所有。原審適用毒品危害防制條例第十條第二項施用第二級
    毒品罪，固無違誤。惟扣案之安非他命既非被告甲○○所有，而為證人乙○○所
    有，又為毒品危害防制條例第二條所稱之違禁物，依同條例第十八條第一項規定
    應宣告沒收並銷燬之，原審認係甲○○所有，並諭知沒收，未及銷燬，揆諸上開
    說明即有未當，爰撤銷改判如主文第二項所示之刑，並諭知扣案安非他命沒收並
    銷燬之。另被告於本院調查時供稱八十八年十月二十日亦有施用安非他命部分，
    因被告業已於同年十月十九日為警查獲，在公權力拘束之下，衡情自不可能有施
    用安非他命毒品之機會，其所為同年十月二十日施用毒品乙事，與事實不符，附
    為敘明。
三、被告經合法傳喚，無正當之理由不到庭者，爰不待其陳述，逕行判決，併為敘明
    。
四、併案意旨略以：被告於撤銷停止戒治付保護管束期間即八十九年五月六日至本署
    進行尿液檢驗時，經檢驗出安非他命陽性反應，涉有施用安非他命毒品罪嫌，因
    認與本件有連續犯之裁判上一罪關係云云。經查：本件被告施用毒品時間為八十
    八年十月十八日，併辦部分施用毒品時間為八十九年五月六日或其前三日某時，
    施用毒品時間相去近七個月，且本件係在強制戒治前所吸用，併辦部分係在無施
    用毒品傾向而停止強制戒治付保護管束期間內吸用，尚難遽認係基於概括犯意所
    為，併辦部分與本件間並無連續犯之裁判上一罪關係，應退回檢察官依法處理。
據上論斷，應依刑事訴訟法第四百五十五條之一第一項、第三項、第三百六十九條第
一項前段、第三百六十四條、第二百九十九條第一項前段、第三百七十一條，毒品危
害防制條例第十條第二項、第十八條第一項，刑法第十一條前段、第四十一條，罰金
罰鍰提高標準條例第二條，判決如主文。
中      華      民      國    八十九      年      七      月      三    日
                                  臺灣臺中地方法院刑事第四庭
                                    審判長法官  蕭  志  鋒
                                    法      官  楊  真  明
                                    法      官  陳  學  德
右正本證明與原本無異。
不得上訴。
                                    書  記  官
中      華      民      國    八十九      年      七      月      四    日
附錄法條：
毒品危害防制條例第十條第二項：施用第二級毒品者，處三年以下有期徒刑。


司法院資訊處製作；財團法人民間司法改革基金會備份。
